臺灣臺中地方法院刑事判決
110年度訴字第176號
公  訴  人  臺灣臺中地方檢察署檢察官
被      告  楊維彰


            許龍雨


上列被告因傷害等案件，經檢察官提起公訴（109年度偵字第196
93號），本院判決如下：
    主    文
楊維彰犯強暴侮辱罪，處拘役伍拾日，如易科罰金，以新臺幣壹
仟元折算壹日；又犯傷害罪，處有期徒刑貳月，如易科罰金，以
新臺幣壹仟元折算壹日。
許龍雨無罪。
    犯罪事實
一、楊維彰於民國109年4月4日下午4時10分許，在臺中市○○區○○
    街00號全家超商大茂店，與該店店長陳佩婷(所涉傷害部分
    ，另經臺灣臺中地方檢察署檢察官為不起訴處分)接洽過期
    麵包退貨事宜，因故發生爭執，竟基於公然侮辱之犯意，在
    該不特定多數人均得共聞共見而屬公開場所之超商店內，撕開
    過期麵包之包裝，將過期麵包撒向陳佩婷身上，並向陳佩婷
    辱稱：「請你們吃！」等語，足以貶損陳佩婷之人格、名譽
    及評價。適店員許龍雨見狀，遂上前與楊維彰爭執，陳佩婷
    因見許龍雨與楊維彰爭執不休，欲上前制止，楊維彰竟基於
    傷害他人身體之犯意，揮拳攻擊陳佩婷之左臉，致陳佩婷受
    有左臉挫傷疼痛之傷害。嗣經陳佩婷報警處理，始悉上情。
二、案經陳佩婷訴由臺中市政府警察局大雅分局臺灣臺中地方檢
    察署檢察官偵查起訴。
    理    由
壹、有罪部分：
一、程序方面：
(一)按被告以外之人於審判外之陳述雖不符刑事訴訟法第159 條
    之1 至之4 等4 條之規定，而經當事人於審判程序同意作為
    證據，法院審酌該言詞陳述或書面陳述作成時之情況，認為
    適當者，亦得為證據；當事人、代理人或辯護人於法院調查
    證據時，知有刑事訴訟法第159 條第1 項不得為證據之情形
    ，而未於言詞辯論終結前聲明異議者，視為有前項之同意，
    同法第159條之5定有明文。本案判決下列所引用被告楊維彰
    以外之人於審判外之陳述，屬傳聞證據，惟被告楊維彰於本
    院準備程序表示同意作為證據（參本院卷第40頁），本院審
    認上開證據作成時之情況，應無違法取證或不當情事，與本
    案待證事實間復具有相當之關聯性，以之作為證據應屬適當
    ，依刑事訴訟法第159條之5規定，自有證據能力。
(二)本案判決以下引用之非供述證據，並無刑事訴訟法第 159條
    第 1項規定傳聞法則之適用，經本院審理時依法踐行調查證
    據程序，與本案待證事實具有自然之關聯性，且無證據證明
    係公務員違法取得之物，依法自得作為證據。 
二、實體方面：
(一)訊據被告楊維彰固坦承於109年4月4日下午4時10分許，在臺
    中市○○區○○街00號全家超商大茂店，與證人即該店店長陳佩
    婷接洽過期麵包退貨事宜乙節，然矢口否認有何公然侮辱及
    傷害之犯行，辯稱：伊當時是背對證人陳佩婷撕開麵包，但
    可能用力過猛，轉身的時候，麵包拋出去，並不是故意將麵
    包丟向證人陳佩婷，且伊認為「請」人家吃麵包不是在侮辱
    人。伊後來有跟證人許龍雨拉扯，當時伊站在證人許 龍雨
    跟證人陳佩婷之間，因證人許龍雨同時拉著伊右手的 上臂
    及下臂，導致伊手彎曲而揮到證人陳佩婷左臉頰，伊不 是
    故意揮拳攻擊證人陳佩婷左臉云云。然查：
　⒈被告楊維彰將過期之麵包拆開撒至證人陳佩婷身上並對證人
    陳佩婷大吼「請你們吃啦！」等節，業據證人陳佩婷於本院
    審理時到庭具結證稱：伊係全家超商大茂店之店長，109年4
    月4日下午4時10分許，被告楊維彰到店內表示麵包過期要求
    退貨，但經伊確認被告於前1日購買時，麵包並未過期，因
    此伊將上情解釋給被告楊維彰聽，但被告楊維彰情緒激動，
    便將麵包撕開，潑撒到伊與證人許龍雨，並稱「請你們吃！
    」，而且口氣不太好等語（參本院卷第95至96頁）；證人黃
    文宏於警詢時亦證稱：伊有看到被告楊維彰要退貨，但過程
    中不愉快，被告楊維彰便把麵包撒在證人陳佩婷身上，證人
    許龍雨便衝上前要保護證人陳佩婷，避免證人陳佩婷被欺負
    ，之後便發生拉扯，證人陳佩婷馬上阻止試圖拉開雙方，伊
    便上前將被告楊維彰反勾住雙手，才支開兩邊等語（參偵卷
    第74頁）。另經本院勘驗監視器畫面，勘驗結果如下：
　　【15時31分38秒】
    證人陳佩婷：先生你說這個嗎？這部分我們昨天已經有幫  
                    你做折價了啊？
    被告楊維彰：沒關係，我不要折價。
    證人陳佩婷：不是，重點是這個是昨天日期還沒過期的時  
                    候。
    被告楊維彰：因為我買2包，7號，我以為2包都是7號的。
    證人陳佩婷：不是，因為這個東西我們本來就不會告知，  
                    我們本來就不會告知。
    被告楊維彰：所以這是要怪我們就對了？
    證人陳佩婷：不是要怪你們，是我們本身就不會做告知。  
                我們的商品上面，只要是我們全家的因為這  
                個統一的，只要是我們全家的我們會貼上前7 
                 個小時。
    被告楊維彰：所以你們有貼嗎？
    證人陳佩婷：這個不是我們全家的，是統一的所以不在那  
                個範圍内，所以完全不會貼，這個東西公司  
                本來就告知我們不能貼。
    被告楊維彰：不能貼，所以 ...
    證人陳佩婷：然後，這個是我們的日期都放在最前面，即  
                將到期。
    被告楊維彰：沒有，我都是拿...我第一包是7號。
    證人陳佩婷：這個是今天的，昨天我們確實。
    被告楊維彰：不是，我跟你講，我昨天買2包，第1包是7號 
                 你這1包是放在第2包喔！
    證人陳佩婷：可是確實是沒有過期。
    被告楊維彰：沒有過期是怎樣！
    證人陳佩婷：你昨天買的，這個是4月3號買的商品。
    被告楊維彰：對嘛，你們這樣，所以你們用這種方式。
    證人陳佩婷：我們不是用這種方式，而是這確實是沒到期  
                的，我們是可以販售的，這是公司規定的。
    被告楊維彰：那消費者有權利退貨嗎？有權利嗎？
    證人陳佩婷：你這個東西都已經這樣子了，你這樣子要我  
                 怎麼退貨，還是說你要打0800申訴專線，這 
                  東西確實是你當天購買當天沒過期，那你要
                   叫退我實在沒辦法退你。
    【15時31分28秒】四格畫面右上角畫面：
    證人許龍雨朝鏡頭上方走去，並蹲在畫面右上方理貨。
    【15時31分35秒】四格畫面右上角畫面：
    被告楊維彰從證人陳佩婷手中拿到系爭麵包並撕開該麵包包
    裝後，朝鏡頭上方撒的動作，右手並舉高朝地上丟下東西，
    大吼「請你們吃啦！」被告楊維彰轉身朝鏡頭上方門口走去
    等節，有本院110年3月5日勘驗筆錄在卷可稽（參本院卷第5
    7至58頁）。揆諸證人陳佩婷、黃文宏之證述互核相符，並
    與監視器畫面一致，證人陳佩婷上開證述應堪採信。則被告
    楊維彰於不特定人得共見共聞之便利超商內，將過期麵包撒
    向證人陳佩婷身上，並對證人陳佩婷稱「請你們吃啦！」，
    此行為衡諸一般見聞之人，均認有對他人為不屑、輕蔑之表
    示，顯有侮辱之意。
　⒉被告楊維彰於爭執過程中，另出手毆打證人陳佩婷乙節，亦
    據證人陳佩婷於本院審理時具結證稱：因為被告楊維彰對伊
    撒麵包，證人許龍雨也有被波及，因此證人許龍雨上前跟被
    告楊維彰說請你注意一點，之後被告楊維彰頂撞證人許龍雨
    ，被告楊維彰便與證人許龍雨發生肢體衝突。後來伊被被告
    楊維彰用拳頭打到左臉頰，伊有告知被告楊維彰「你已經打
    到我了」，但被告楊維彰沒有馬上停止動作等語（參本院卷
    第96頁）；另經本院勘驗監視器畫面，勘驗結果如下：
    【15時31分39秒】
　　四格畫面右上角畫面：
    被告許龍雨起身朝鏡頭下方走去，並大喊：注意一點啦！  
    此時畫面右方可見一名雙手交叉放在胸前的男子。
　　四格畫面左上角畫面：
　　證人楊維彰聞聲即回頭稱：你想要怎樣（閩南語）！
    【15時31分42秒】
　　四格畫面左上角畫面：
    可見證人許龍雨朝被告楊維彰走去，證人許龍雨靠近被告楊
     維彰時，被告楊維彰以其前胸撞擊證人許龍雨，後以右肩
    頂撞證人許龍雨，此時證人陳佩婷站在證人許龍雨右手邊。
    接著被告楊維彰以右手臂揮擊打中證人陳佩婷左臉，同時被
    告楊維彰右手臂揮至證人許龍雨右邊頸部等節，有本院110
    年3月5日勘驗筆錄在卷可稽（參本院卷第58頁）。揆諸證人
    陳佩婷上開證述，與監視器畫面互核相符，證人陳佩婷上開
    證述應堪採信。又證人陳佩婷因而受有左臉頰挫傷乙節，亦
    有109年4月4日清泉醫院診斷證明書附卷可佐（參偵卷第51
    頁），被告楊維彰出手毆打證人陳佩婷並致證人陳佩婷受有
    左臉挫傷等節，堪以認定。
  ⒊被告楊維彰雖抗辯：監視器畫面係遭他人變造云云，並舉出
    其以事後員警至現場拍攝照片店內之擺設、其觀察該便利超
    商招牌影子位置等為佐，然經本院函請承辦員警將監視器錄
    影畫面送請內政部刑事警察局鑑定，經鑑識結果，影像畫面
    及時間序列連續，未發現有明顯中斷情形等節，有臺中市政
    府警察局大雅分局110年7月12日中市警雅分偵字第11000267
    47號函在卷可稽（參本院卷第115頁），且被告以員警事後
    至便利超商所拍攝之照片，欲證明案發當時便利超商之狀態
    與監視器畫面不符顯屬可議，蓋員警到場時係案發之後，現
    場已經超商店員稍作整理並繼續營業，則員警事後所拍攝照
    片中便利商店之擺設與案發當下略有不同，實屬常情；又被
    告楊維彰所稱超商招牌的光影等，超商內監視器所設置之位
    置，其拍攝之角度顯非被告楊維彰所得模擬，則於不同視角
    所見光影不同，亦屬常情，均難作為認定監視器畫面係遭他
    人變造之證據，被告楊維彰抗辯監視器畫面遭人變造，與其
    記憶不相符云云，顯屬被告楊維彰臨訟卸責之詞。
　⒋被告楊維彰另抗辯伊並無將麵包潑撒到證人陳佩婷身上，且
    伊認為請吃麵包並無侮辱之意云云，然被告楊維彰將上開過
    期麵包撕開後撒向證人陳佩婷乙節，已經本院認定如前，且
    就上開麵包退貨事實之處理經過以觀，被告楊維彰欲辦理過
    期麵包退換事宜，因證人陳佩婷告知被告楊維彰其於前1日
    即109年4月3日購買時尚未過期無法退貨，被告楊維彰因無
    法接受，明知其欲退貨之麵包已過期，仍憤而將麵包拆開撒
    向證人陳佩婷並稱請證人陳佩婷吃，被告楊維彰之行為顯係
    將過期麵包丟至證人陳佩婷身上請證人陳佩婷吃，而有侮辱
    他人之意。倘若如被告楊維彰所述其認為請吃麵包並無侮辱
    之意，衡情應係將麵包送到他人手上請他人吃，而非將麵包
    撒向他人，況被告楊維彰明知其麵包已過期，仍稱要請他人
    吃，其行為於客觀一般人均難理解為正常之「請」他人吃東
    西之意。又被告楊維彰抗辯伊因為被證人許龍雨抓住伊右手
    的上臂及下臂，導致伊手彎曲而揮到證人陳佩婷左臉頰云云
    ，然觀諸上開本院勘驗監視器畫面之結果，被告楊維彰出手
    前，證人許龍雨朝被告楊維彰走去，被告楊維彰頂撞證人許
    龍雨後，被告楊維彰即出手毆打證人陳佩婷，之後被告楊維
    彰與證人許龍雨始互相抓住對方，被告楊維彰上開抗辯均與
    事實不符，顯難採憑。
　⒌綜上，本案事證明確，被告楊維彰犯行應堪認定，應予依法
    論科。被告楊維彰雖於本院辯論終結後另以書狀表示希望本
    案再開辯論，欲與證人陳佩婷調解，然本案自繫屬至審結，
    已歷時近10月，且多次確認有無調解意願，於最後1次審理
    期日時亦再次向雙方確認是否有調解意願，而雙方均稱不願
    調解，是本院認無再開辯論之必要，附此敘明。　
(二)論罪科刑：
　⒈按刑法第309條第1項公然侮辱罪，係指對人詈罵、嘲笑、侮
    蔑，其方法並無限制，不問以文字、言詞、態度、舉動，只
    須以公然方式為之，而足使他人在精神上、心理上有感受難
    堪或不快之虞，減損特定人之聲譽、人格及社會評價即屬之
    。而「侮辱」係以使人難堪為目的，直接以言語、文字、圖
    畫或動作，表示不屑、輕蔑或攻擊之意思，足以對於個人在
    社會上所保持之人格及地位，達貶損其評價之程度。次按刑
    法第309條第2項所謂強暴，乃指對於他人身體為物理力之行
    使，但並不以該物理力業已接觸該他人之身體為限，凡該物
    理力之行使，足以獲致貶損他人人格與社會評價，即屬之。
    本案被告在不特定人均得共見共聞之超商內，持過期之麵包
    撒向告訴人陳佩婷身上，並稱「請你們吃啦！」，係對人之
    身體施以有形之外力，而該等舉動，依社會通念，客觀上顯
    屬對人表示不屑、輕蔑之負面動作，足以使人難堪、貶損他
    人之人格及社會評價無疑。是核被告楊維彰所為，係犯刑法
    第309條第2項之強暴侮辱罪及刑法第277條第1項之傷害罪。
    檢察官認被告楊維彰成立刑法第309條第1項之公然侮辱罪，
    容有未合，然其基本社會事實同一，且經本院告知變更後之
    法條（參本院卷第152頁），無礙於被告防禦權之行使，爰
    依法變更起訴法條。 
　⒉被告上開2次犯行，犯意各別，行為互殊，應予分論併罰。
　⒊爰以行為人之責任為基礎，審酌被告楊維彰因故購買即將逾
    期之麵包而未注意及之，待麵包過期後始向告訴人陳佩婷表
    示欲退貨，經告訴人陳佩婷告知購買時尚未過期無法退貨後
    ，竟不思以理性方式解決問題，憤而將過期之麵包拆開撒至
    告訴人陳佩婷身上，並大吼「請你們吃啦！」，以此方式侮
    辱告訴人陳佩婷；而於證人許龍雨上前請被告楊維彰注意其
    行為時，被告楊維彰甚而出手毆打告訴人陳佩婷，致告訴人
    陳佩婷受有左臉挫傷，被告楊維彰所為均應予非難。且被告
    楊維彰於犯後否認犯行，毫無悔意，犯後態度難認良好，兼
    衡被告楊維彰犯罪之動機、目的、手段、致告訴人陳佩婷所
    受傷害之程度等，暨被告楊維彰自述碩士畢業之智識程度，
    現擔任工程師，月收入新臺幣4萬3,000元，須扶養母親、小
    孩及配偶（參本院卷第171頁）等一切情狀，分別量處如主
    文所示之刑，並均諭知易科罰金之折算標準。　　　
貳、無罪部分：
一、公訴意旨略以：被告許龍雨因證人楊維彰與證人陳佩婷間麵
    包退換事宜發生糾紛，遂上前與證人楊維彰爭執，並基於傷
    害他人身體之犯意，當場與證人楊維彰拉扯、推擠，致證人
    楊維彰受有前胸壁、左手挫傷及左手第三指擦挫傷等傷害。
    因認被告許龍雨涉犯刑法第277條第1項之傷害罪嫌。
二、按犯罪事實應依證據認定之，無證據不得認定犯罪事實；至
    有罪之判決書應於理由內記載認定犯罪事實所憑之證據及其
    認定之理由，刑事訴訟法第154條第2項及第310條第1款分別
    定有明文。而犯罪事實之認定，係據以確定具體的刑罰權之
    基礎，自須經嚴格之證明，故其所憑之證據不僅應具有證據
    能力，且須經合法之調查程序，否則即不得作為有罪認定之
    依據。倘法院審理之結果，認為不能證明被告犯罪，而為無
     罪之諭知，即無前揭第154條第2項所謂「應依證據認定」
    之犯罪事實之存在。因此，同法第308條前段規定，無罪之
    判決書只須記載主文及理由。而其理由之論敘，僅須與卷存
    證
    據資料相符，且與經驗法則、論理法則無違即可，所使用之
    證據亦不以具有證據能力者為限，即使不具證據能力之傳聞
    證據，亦非不得資為彈劾證據使用。故無罪之判決書，就傳
    聞證據是否例外具有證據能力，本無須於理由內論敘說明（
    最高法院100年度台上字第2980號判決意旨參照）。查被告
    許龍雨既經本院認定犯罪不能證明，而應為無罪之諭知（詳
    後述），揆諸上開說明，本判決所援引之證據並非作為認定
    其犯罪事實之證據，係屬彈劾證據性質，自不以具有證據能
    力之證據為限，爰此，即不再論述所援引有關證據之證據能
    力，合先敘明。
三、檢察官就被告之犯罪事實，應負舉證責任，並指出證明之方
    法，刑事訴訟法第161條第1項參照，是檢察官對於起訴之犯
    罪事實，應負提出證據及說服之實質舉證責任，倘其所提出
    之證據，不足為被告有罪之積極證明，或其指出證明之方法
    ，無從說服法院以形成被告有罪之心證，基於無罪推定之原
    則，自應為被告無罪判決之諭知（最高法院92年台上字第12
    8號判例意旨參照）。再事實之認定，應憑證據，如未能發
    現相當證據，或證據不足以證明，自不能以推測或擬制之方
    法，為裁判基礎；認定不利於被告之事實，須依積極證據，
    苟積極證據不足為不利於被告事實之認定時，即應為有利被
    告之認定，更不必有何有利之證據；認定犯罪事實，所憑之
    證據，雖不以直接證據為限，間接證據亦包括在內，然無論
    直接或間接證據，其為訴訟上之證明，須於通常一般之人均
    不致於有所懷疑，而得確信其為真實之程度者，始得據之為
    有罪之認定，倘其證明尚未達到此一程度，而有合理性懷疑
    之存在時，即無從為有罪之認定（最高法院30年上字第816
    號、40年台上字第86號、76年台上字第4986號判例意旨參照
    ）。
四、檢察官認被告許龍雨涉有前揭犯行，無非係以證人即同案被
    告楊維彰之證述、證人黃文宏之證述、診斷證明書、監視器
    錄音譯文、現場暨監視器錄影畫面翻拍照片等為其主要論據
    。然訊據被告許龍雨固坦承確有因證人楊維彰與證人陳佩婷
    間麵包退換造成之糾紛與證人楊維彰發生爭執等節，惟堅詞
    否認有何傷害之犯行，辯稱：伊與證人楊維彰發生爭執時，
    係證人楊維彰將伊撞開，且伊係抓住證人楊維彰之衣領，並
    無可能造成證人楊維彰前胸壁挫傷，至於拉扯之間是否造成
    證人楊維彰手指挫傷不清楚等語。
五、經查：　　
(一)被告許龍雨因證人楊維彰與證人陳佩婷間麵包退換造成之糾
    紛與證人楊維彰發生爭執等節，業據被告許龍雨自承在卷（
    參本院卷第39頁），核與證人楊維彰、證人陳佩婷證述情節
    相符（參偵卷第153頁），並有監視器翻拍照片、本院勘驗
    筆錄等附卷可稽（參本院卷第56至60頁），此部分事實自堪
    認定。
(二)證人楊維彰雖於警詢證稱：被告許龍雨左手拉著伊的右手，
    被告許龍雨右手拉著伊的衣領時，不斷槌伊的胸口，造成伊
    前胸壁挫傷云云（參偵卷第57頁）；另於偵查中證稱：被告
    許龍雨對伊稱「注意一點」語氣很大聲，且衝過來作勢要打
    伊，但實際上沒有打。被告許龍雨衝過來時直接衝撞我的身
    體，第2次被告許龍雨又衝過來時，伊用手把被告許龍雨推
    開。第1次衝撞時，伊胸口覺得疼痛云云（參偵卷第153頁）
    ，然證人楊維彰於警詢及偵查就其胸口挫傷之傷勢，先稱係
    遭被告許龍雨槌打，後又稱係被告許龍雨衝撞所致，證人楊
    維彰之證述已前後不一。況被告許龍雨與證人楊維彰發生爭
    執時，雖有抓住證人楊維彰之衣領、手臂處之衣服等情，然
    並無衝撞或出手之動作等節，業據本院勘驗案發當日超商內
    監視器畫面，勘驗結果：
　　【15時31分39秒】四格畫面右上角畫面：
    被告許龍雨起身朝鏡頭下方走去，並大喊：注意一點啦！  
    四格畫面左上角畫面：
　　證人楊維彰聞聲即回頭稱：你想要怎樣（閩南語）！
    【15時31分42秒】四格畫面左上角畫面：
    被告許龍雨朝證人楊維彰走去，被告許龍雨靠近證人楊維彰
    時，證人楊維彰以其前胸撞擊被告許龍雨，後以右肩頂撞被
    告許龍雨，此時證人陳佩婷站在被告許龍雨右手邊。接著證
    人楊維彰以右手臂揮擊時打中證人陳佩婷左臉，同時證人楊
    維彰右手臂揮至被告許龍雨右邊頸部，導致被告許龍雨身體
    倒向畫面右方。被告許龍雨因此抓住證人楊維彰手臂，之後
    證人楊維彰抓住被告許龍雨衣領、被告許龍雨抓住證人楊維
    彰手臂處之衣服，證人楊維彰將被告許龍雨推至櫃臺處，又
    將被告許龍雨推至櫃臺前柱子，證人陳佩婷試圖將2人拉開
    ，並大喊報警等節，有本院110年3月5日勘驗筆錄可稽（參
    本院卷第58頁）。
(三)再參酌證人楊維彰之診斷證明書，其上記載為受有前胸壁挫
    傷、手臂、手指擦挫傷等傷害，惟參酌上開勘驗結果可知，
    證人楊維彰於被告許龍雨靠近時，隨即上前以前胸頂撞被告
    許龍雨，反觀被告許龍雨並無衝撞或出手毆打證人楊維彰之
    情，則證人楊維彰所受前胸壁挫傷，似非被告許龍雨所致。
    另被告許龍雨因證人楊維彰揮拳導致其重心不穩，因而抓住
    證人楊維彰之手臂，隨後被告許龍雨即為證人楊維彰抓住衣
    領推至櫃臺、櫃臺柱子前，被告許龍雨均係被動遭證人楊維
    彰控制行動，則被告許龍雨抓住證人楊維彰之手臂乃避免自
    身摔倒之舉，恆屬人之常情，難認被告許龍雨有傷害之犯意
    ；且證人陳佩婷欲將被告許龍雨與證人楊維彰拉開時，亦有
    拉扯證人楊維彰之手臂，則證人楊維彰之手臂所受傷害究如
    何造成，自卷內資料實無法判斷。又證人楊維彰因抓著被告
    許龍雨，並將被告許龍雨推至櫃臺又推至櫃臺前柱子，期間
    其雙手均抓住被告許龍雨衣領，被告許龍雨並無碰觸證人楊
    維彰之手指，則證人楊維彰所受手指擦挫傷似亦與被告許龍
    雨無涉。況證人楊維彰於警詢時證稱：當時伊與被告許龍雨
    雙手互相拉著對方，伊係由證人陳佩婷扳開伊左手尾指，過
    程中造成伊左手挫傷及左手第三指擦挫傷云云（參偵卷第57
    頁），於偵查中證稱：伊與被告許龍雨拉扯時，證人黃文宏
    有折伊的手，伊警詢稱係證人陳佩婷折伊的手係因為證人陳
    佩婷折左手、證人黃文宏折右手云云（參偵卷第153至154頁
    ），均非稱係被告許龍雨造成其左手挫傷及左手指擦挫傷。
(四)證人楊維彰雖稱監視器畫面係遭他人變造云云，然該監視器
    畫面並無變造之情，業如前述。又證人熊士菁雖於審理中到
    庭具結作證，其證述情節並與被告楊維彰證述情節相符，然
    渠等證述關於被告許龍雨衝撞被告楊維彰云云，與上揭本院
    勘驗監視器畫面之勘驗結果不符，而既無證據足認前揭監視
    器畫面係遭他人變造，衡諸常情，監視器畫面係由機器拍攝
    之客觀影像，而人之記憶將隨時間之記憶而模糊，且證人熊
    士菁證稱伊當時在超商外之車內等候等語（參本院卷第155
    頁），證人熊士菁縱使能看見店內發生爭執，亦非在場之人
    ，其對案發經過之掌握，自不若監視器攝得之影像，綜合上
    情，自應以監視器畫面較為可信，證人熊士菁之證述亦無可
    採。
六、綜上所述，檢察官所舉之證據，尚未達於通常一般之人均無
    合理懷疑，而可得確信被告許龍雨確有公訴意旨所指之犯行
    ，本案既存有合理懷疑，而致本院無法形成被告許龍雨有罪
    之確切心證，自屬不能證明被告許龍雨此部分犯罪，揆諸前
    開說明，自應諭知被告許龍雨無罪之判決。　　
據上論斷，應依刑事訴訟法第299條第1項前段、第300條、第301
條，刑法第277條第1項、第309條第2項、第41條第1項前段，刑
法施行法第1條之1第1項，判決如主文。
本案經檢察官胡宗鳴提起公訴，檢察官林文亮到庭執行職務。
中　　華　　民　　國　　110 　年　　11　　月　　24　　日
            刑事第十八庭  審判長法  官  李昇蓉
　　　　　　　　　              法  官  張美眉
　　　　　　　　　              法  官  李依達
以上正本證明與原本無異。
如不服本判決應於收受送達後20日內向本院提出上訴書狀，並應
敘述具體理由；其未敘述上訴之理由者，應於上訴期間屆滿後20
日內向本院補提理由書（均須按他造當事人之人數附繕本）「切
勿逕送上級法院」。
告訴人或被害人如不服判決，應備理由具狀向檢察官請求上訴，
上訴期間之計算，以檢察官收受判決正本之日起算。
                                書記官  陳彥蓉
中　　華　　民　　國　　110 　年　　11　　月　　24　　日

附錄本案論罪科刑法條：
中華民國刑法第277條
傷害人之身體或健康者，處五年以下有期徒刑、拘役或五十萬元
以下罰金。
犯前項之罪，因而致人於死者，處無期徒刑或七年以上有期徒刑
；致重傷者，處三年以上十年以下有期徒刑。

中華民國刑法第309條
公然侮辱人者，處拘役或九千元以下罰金。
以強暴犯前項之罪者，處一年以下有期徒刑、拘役或一萬五千元
以下罰金。